【裁判字號】    95,上訴,2745
【裁判日期】    951108
【裁判案由】    違反廢棄物清理法
【裁判全文】
臺灣高等法院刑事判決                95年度上訴字第2745號
上  訴  人  臺灣臺北地方法院檢察署檢察官
被      告  甲○○
選任辯護人  李清泉律師
被      告  乙○○
選任辯護人  劉興業律師
上列上訴人因違反廢棄物清理法案件，不服臺灣臺北地方法院九
十五年度訴字第一九六號，中華民國九十五年六月二十八日第一
審判決（起訴案號：臺灣臺北地方法院檢察署九十三年度偵字第
二二三二號），提起上訴，本院判決如下：
    主  文
上訴駁回。
    理  由
一、公訴意旨略以：
  (一)被告甲○○係金新豐股份有限公司（下稱金新豐公司）之股
    東兼砂石部經理，負責處理該公司向榮民工程股份有限公司
    （下稱榮民公司）標得之交通部臺北市區地○○路工程處（
    下稱地鐵處，現改制為交通部鐵路改建工程局）萬板專案地
    下鐵三○一標南隧道主體開挖工程之剩餘土方挖棄處理，明
    知從事廢棄物清除、處理業務者，應向直轄市、縣（市）主
    管機關或中央主管機關委託之機關申請核發公民營廢棄物清
    除處理機構許可文件後，始得受託清除、處理廢棄物，且明
    知金新豐公司在桃園縣龜山鄉迴龍附近所經營之金新豐砂石
    廠並無桃園縣政府核准啟用之土資廠許可，本不得作為廢棄
    物之中間處理或最終處置地點，竟基於清理廢棄物為常業之
    犯意，自民國八十八年九月起至八十九年十一月止，僱用員
    工將金新豐公司向榮民公司所承包上開工程屬不可回收之一
    般事業廢棄物即廢棄土，從工地運至金新豐公司在桃園迴龍
    之砂石廠後，將廢棄土傾倒棄置在該處。
  (二)被告乙○○係年育工程有限公司（下稱年育公司）之實際負
    責人，與昌國營造股份有限公司（下稱昌國公司）合夥，負
    責處理昌國公司向榮民公司承包地鐵處萬板專案地下鐵三○
    一標土堤降挖工程之廢棄土處理業務，明知從事廢棄物清除
    、處理業務者，應向直轄市、縣（市）主管機關或中央主管
    機關委託之機關申請核發公民營廢棄物清除處理機構許可文
    件後，始得受託清除、處理廢棄物，且明知昌國公司所提之
    上開工程棄土證明並無桃園縣政府核准許可文件，本不得作
    為廢棄物之中間處理或最終處置地點，復所提出之桃園縣楊
    梅鎮○○○段○段地號二十二之一、二十二之二、二十二之
    四、二十三、二十四、二十五及四十六之六地號之棄土證明
    業經地鐵處多次發函要求補正說明，竟在未經地鐵處核備及
    未獲桃園縣政府核准之情形下，將上開工程之廢棄土石方（
    含廢棄土及橋面水泥塊），自八十八年九月起至八十九年十
    一月止，僱用員工將昌國公司向榮民公司所承包上開工程屬
    一般事業廢棄物之廢棄土，從工地運至桃園縣楊梅鎮草湳坡
    上開地號之土地後，將廢棄土傾倒棄置在該處。因認被告二
    人均涉犯九十年十月二十四日修正公布前之廢棄物清理法第
    二十二條第三項之無許可文件以經營廢棄物清理常業罪嫌（
    起訴書誤載為修正後廢棄物清理法第四十六條第二項之無許
    可文件以經營廢棄物清理常業罪）云云。
二、按犯罪事實應依證據認定之，無證據不得推定其犯罪事實；
    又不能證明被告犯罪者，應諭知無罪之判決，刑事訴訟法第
    一百五十四條、第三百零一條第一項分別定有明文。而所謂
    認定犯罪事實之證據，係指足以認定被告確有犯罪行為之積
    極證據而言，該項證據自須適合於被告犯罪事實之認定，始
    得採為斷罪資料，又苟未能發現相當證據或證據不足以證明
    ，自不能以推測或擬制之方法，以為裁判基礎，故被告否認
    犯罪事實所持之辯解，縱屬不能成立，仍非有積極之證據足
    以證明其犯罪行為，不能遽為有罪之認定，此觀諸最高法院
    二十九年上字第三一○五號、四十年臺上字第八六號及三十
    年上字第一八三一號判例自明。次按事實之認定，應憑證據
    ，如未能發現相當證據，或證據不足以證明，自不能以推測
    或擬制之方法，為裁判基礎（最高法院四十年臺上字第八六
    號判例參照）；認定不利於被告之事實，須依積極證據，苟
    積極證據不足為不利於被告之事實認定時，即應為有利於被
    告之認定，更不必有何有利之證據（最高法院三十年上字第
    八一六號判例參照）；且認定犯罪事實，所憑之證據，無論
    直接或間接證據，其為訴訟上之證明，須於通常一般之人均
    不致有所懷疑，而得確信其為真實之程序者，始得據之為有
    罪之認定，倘其證明尚未達到此一程度，而有合理性懷疑之
    存在時，即無從為有罪之認定（最高法院七十六年臺上字第
    四九八六號判例參照）。
三、公訴人認被告甲○○、乙○○涉有九十年十月二十四日修正
    公布前之廢棄物清理法第二十二條第三項之無許可文件以經
    營廢棄物清理常業罪之犯行，無非係以被告甲○○供述：伊
    係金新豐公司土方業務經理，金新豐公司曾向榮民公司承包
    本案工程廢棄土，本案由伊負責，上開廢棄土係運至桃園縣
    龜山鄉迴龍附近金新豐砂石場等語；被告乙○○供稱：年育
    公司與昌國公司合夥承包本案工程，土方清運係伊交由許清
    雄負責，棄土地點在楊梅等語；證人即昌國公司負責人高天
    來證以：被告乙○○持昌國公司之大小章向榮民公司投標承
    包本案工程廢棄土等語，及昌國公司之棄土計畫及工程合約
    書、地鐵處與榮民公司於八十八年八月二十三日、八十八年
    八月十日、八十八年九月十日、八十八年九月十八日、八十
    八年十月五日間之往來公文、桃園縣政府九十一年十月二日
    府工建字第○九一○二一六五四五號函、昌國公司之運棄土
    管制四聯單、金新豐公司之棄土計畫及工程合約書、桃園縣
    政府八十九年十二月十九日八十九府工建字第二二九七八一
    號函、金新豐公司之棄運土管制四聯單、榮民公司九十四年
    一月十日地鐵工字第○九四○○○○○八三號函及相關文件
    、榮民公司九十四年二月五日地鐵工字第○九四○○○○三
    五七號函及相關附件、交通部鐵路改建工程局九十四年五月
    二十日鐵工松字第○九四○○○四二一九號函、榮民公司九
    十四年八月十六日榮工業二字第○九四○○一二二二二號函
    等件為主要論據。
四、訊據被告甲○○固不否認伊係金新豐公司之股東兼砂石部經
    理，負責處理金新豐公司向榮民公司承包地鐵處萬板專案三
    ○一標南隧道主體開挖工程，並將開挖剩餘之土石方運至桃
    園縣龜山鄉迴龍附近金新豐砂石場之事實；被告乙○○亦不
    否認伊係年育公司之實際負責人，負責處理年育公司與昌國
    公司合夥向榮民公司承包地鐵處萬板專案地下鐵三○一標土
    堤降挖工程，並將開挖剩餘之土石方運至桃園縣楊梅鎮○○
    ○段○段地號二十二之一、二十二之二、二十二之四、二十
    三、二十四、二十五及四十六之六地號土地之事實，惟被告
    二人均堅詞否認有何無許可文件以經營廢棄物清理常業罪之
    犯行。被告甲○○辯稱：本案工程開挖之土石方，乃屬可回
    收、再生利用之有用資源，非屬廢棄物清理法第二條所稱之
    廢棄物，且依案發時之八十九年度之營建剩餘土石方處理方
    案，金新豐公司係剩餘土石方之合法收容處理場所，又八十
    九年桃園縣政府尚未頒布任何營建剩餘土石方收容處理之具
    體規定，俾金新豐公司依循申請，僅以一紙行政命令拒收外
    縣市營建剩餘土，業經內政部營建署函示不具法定效力等語
    ；被告乙○○辯稱：本案簽約後伊即依規定提出棄土計畫書
    等相關文件，送交榮民公司轉送業主地鐵處審查，並依約如
    期開工及竣工，本案工程所開挖之廢土係可供資源回填之好
    土，昌國公司將該廢土運至桃園縣楊梅鎮○○○段○段地號
    二十二之一、二十二之二、二十二之四、二十三、二十四、
    二十五及四十六之六地號之乙種工業區係作為整地之用，並
    無違法性可言，且業主地鐵處事先並未核定本案工程棄土場
    有問題，迨工程完工後才告知棄土場不合法，要求補正，自
    難認定伊所為有違法之處等語。經查：
  (一)按被告以外之人於審判外之言詞或書面陳述，除法律有規定
    者外，不得做為證據，刑事訴訟法第一百五十九條第一項固
    定有明文；惟被告以外之人於審判外之陳述，雖不符刑事訴
    訟法第一百五十九條之一至五之規定，而經當事人於審判程
    序同意作為證據，法院審酌該言詞陳述作成時之情況，認為
    適當，亦得為證據，同法第一百五十九條之五第一項亦定有
    明文。證人王國振於法務部調查局之供述，雖屬審判外之陳
    述，然被告乙○○及其辯護人於原審及本院審理時對證人王
    國振於法務部調查局筆錄證述昌國公司並未將棄土運送至苗
    栗縣鴨母坑棄土場之事實不爭執，復未為詰問之請求；原審
    蒞庭檢察官當庭亦撤回傳喚證人王國振之聲請（見原審卷第
    二三三頁），且於本院亦不爭執王國振上揭證詞之證據能力
    （見本院卷第一００頁）。本院審酌證人王國振陳述時之情
    況，核無違法取證或其他瑕疵，認為以之作為證據為適當，
    證人王國振於審判外之陳述，自得作為證據，先予敘明。
  (二)金新豐公司於八十八年十一月二十四日向榮民公司標得萬板
    專案地下鐵三○一標南隧道ＵＫ三一＋九九○—三二＋二八
    ○段主體開挖工程，施工期間自八十八年九月起至八十九年
    十一月止，並由金新豐公司之股東兼砂石部經理即被告甲○
    ○負責本案工程，金新豐公司於本案工程開挖後，係僱用工
    人將土方運至坐落於桃園縣龜山鄉○○村○○○段坑底小段
    二六六之二、二六七之三、二六五之一、二六四之四地號之
    金新豐砂石場，另依合約之約定，提供施工計畫書（含棄土
    證明：雜項執照、營利事業登記證、運送路線、運送計畫、
    容量等）予榮民公司轉送業主地鐵處交由外聘顧問審查，嗣
    地鐵處外聘之工商管理顧問即中鼎公司職員張政展於八十九
    年一月三日審核後，以文號八八—Ｊ二○—Ａ二二三號之萬
    板專案施工審查意見，要求榮民公司補充棄土場之證明文件
    ，及補充資源回收場之營業項目「廢棄土清理」經環保主管
    機關核備之文件，經榮民公司轉請金新豐公司依審查意見補
    正資料後，金新豐公司補充經濟部工業局八十三年十二月六
    日工（八三）七字第○五二三七三號關於各製造工廠產製工
    廠登記認可登記主要產品時，是否可使用行政院環保署所函
    送「工廠登記證登記主要產品可能使用廢棄物之種類整理一
    覽表」所列廢棄物為原料之函文，及行政院環境保護署八十
    三年十二月二十三日（八三）環署廢字第六二八七四號函之
    「使用廢棄物為原料之資源化工廠類別」及「工廠登記證登
    記主要產品可能使用廢棄物之種類整理一覽表」，再經榮民
    公司轉送地鐵處，經張政展審核金新豐公司之營利事業登記
    證、固定污染源操作許可證，及上開補正之函文後認為合格
    ，經地鐵處萬工區於八十九年二月十八日以地鐵萬施字第八
    九Ｊ0000000號書函同意備查，惟金新豐砂石場並無
    桃園縣政府核准啟用之土資場許可，且桃園縣為維護縣內整
    潔，現階段不收受外縣市土石方，又金新豐公司於八十八年
    間收受地鐵處南隧道主體開挖ＵＫ三一＋九九○—三二＋二
    八○段工程餘土，其相關資料並未向財團法人工業技術研究
    院能源與資源研究所營建剩餘土石方資訊服務中心網站登錄
    ，另金新豐公司至今尚未依「桃園縣營建剩餘土石方管理要
    點」向桃園縣政府申請核准作為營建工程剩餘土石方收容場
    所，復未領有桃園縣政府廢棄物清除、處理許可證等情，業
    據證人即案發時擔任榮民公司施工站站長之簡忠賢、證人即
    案發時擔任地鐵處工程隊現場工程師之江富志、證人即地鐵
    處外聘之工商顧問中鼎公司職員張政展結證在卷（詳原審卷
    第二二一頁反面至第二三○頁），並有金新豐公司棄土計畫
    工程合約書一冊（扣案證物編號二）、金新豐公司之棄運土
    管制四聯單（扣案證物編號五）、榮民公司臺北地下鐵路施
    工處九十四年一月十日地鐵工字第○九四○○○○○八三號
    函檢附之跟車紀錄及餘土收受證明（見偵查卷第一五九頁至
    第一七九頁）、證人張振展於八十九年一月三日出具之文號
    八八—Ｊ二○—Ａ二二三號萬板專案施工審查意見（見調查
    處卷第四八頁）、地鐵處萬工區八十九年二月十八日地鐵萬
    施字第八九Ｊ0000000號施工計畫書同意備查書函（
    見調查處卷第四五頁）、交通部鐵路改建工程局九十四年五
    月二十日鐵工松字第○九四○○○四二一九號地鐵處審查金
    新豐公司棄土計畫時間及流程函（見偵查卷第二一七頁至第
    二一八頁）、桃園縣政府八十九年十二月十九日八九府工建
    字第二二九七八一號桃園縣現階段不收受外縣市土石方函（
    見調查處卷第四九頁）、財團法人工業技術研究院能源與資
    源研究所九十三年五月三日（九三）工研能字第○五二○六
    號本案工程金新豐公司並未在該所營建剩餘土石方資訊服務
    中心網站登錄函（見偵查卷第一一九頁）、桃園縣政府九十
    三年五月四日府工建字第○九三○○八二三三七號金新豐公
    司至今尚未依「桃園縣營建剩餘土石方管理要點」向桃園縣
    政府申請核准作為營建工程剩餘土石方收容場所函（見偵查
    卷第一二○頁至第一二四頁）、桃園縣政府九十五年三月二
    十一日府環廢字第○九五○八○一三五三號金新豐公司迄今
    未領有桃園縣政府廢棄物清除、處理許可證函（見原審卷第
    三三頁）在卷可稽，復為被告甲○○所不否認，是金新豐公
    司承包本案工程後，係將本案工程開挖之剩餘土石方運至並
    無桃園縣政府核准啟用土資場證明文件之金新豐砂石場，且
    金新豐公司迄今尚未依「桃園縣營建剩餘土石方管理要點」
    向桃園縣政府申請核准作為營建工程剩餘土石方收容場，亦
    未領有桃園縣政府核發之廢棄物清除、處理許可證等事實，
    固堪認定。
  (三)年育公司係與昌國公司合夥於八十八年七月二十八日向榮民
    公司標得萬板專案地下鐵三○一標南隧道土堤降挖工程（Ｕ
    Ｋ三一＋四八○—三二＋一八○），實際由年育公司負責施
    作，施工期間自八十八年九月二十日起至八十八年十一月五
    日止，被告乙○○為年育公司之實際負責人，年育公司於本
    案工程開挖後，係將土方委由案外人許清雄清運，許清雄則
    將土方運至坐落於桃園縣楊梅鎮○○○段○段地號二十二之
    一、二十二之二、二十二之四、二十三、二十四、二十五及
    四十六之六地號之土地作回填，另依合約之約定，於八十八
    年九月提供施工計畫書（含棄土證明）予榮民公司轉送業主
    地鐵處交由外聘之工商管理顧問中鼎公司職員張政展審查，
    張政展於八十八年九月二十七日審核後，以文號八八—Ｊ二
    ○—Ａ○九○號之萬板專案施工審查意見，要求榮民公司提
    送上開桃園縣楊梅鎮○○○段棄土區之雜項執照，且經計算
    後認該棄土區容量不足，經榮民公司轉請昌國公司依審查意
    見補正後，昌國公司於八十八年十月十三日以昌工字第八八
    一○一三號函覆以：該棄土計畫係配合桃園縣政府建管課幼
    獅工業區整地回填及楊梅鎮○○○○段無雜項執照，經轉送
    張政展審核後，張政展查洽當地主管機關表示不受理外縣市
    棄土，地鐵處遂於八十八年十一月五日以地鐵萬施字第八八
    Ｊ○○一六三九○號書函出具該審查意見予榮民公司要求補
    正，經榮民公司轉請昌國公司補送許可文件後，許清雄遂將
    苗栗縣鴨母坑棄土場棄置同意書交付被告乙○○，被告乙○
    ○再將之交予榮民公司，然經地鐵處審核後仍未予同意備查
    ，而年育公司實際係將本案工程棄土運至前開桃園縣楊梅鎮
    ○○○段土地，並未運往苗栗縣鴨母坑棄土場，又桃園縣迄
    今並無接受外縣市整地回填土方，另年育公司及昌國公司並
    未領有廢棄物清除、處理許可證等節，業據證人即案發時擔
    任榮民公司施工站站長之簡忠賢、證人即案發時擔任地鐵處
    工程隊現場工程師之江富志、證人即地鐵處外聘顧問中鼎公
    司職員張政展、證人王國振結證在卷（詳原審卷第二一七頁
    至第二三○頁、調查處卷第九一頁至第九五頁），並有昌國
    公司棄土計畫工程合約書一冊（扣案證物編號二）、土堤降
    挖工程棄土四聯單（扣案證物編號五、外放證物）、桃園縣
    政府九十一年十月二日府工建字第○九一○二一六五四五號
    桃園縣迄今並無接受外縣市整地回填土方函（見警聲搜字卷
    第二頁）、交通部鐵路改建工程局九十四年五月二十日鐵工
    松字第○九四○○○四二一九號地鐵處同意備查昌國公司棄
    土計畫函（見偵查卷第二一七頁至第二一八頁）、苗栗縣政
    府九十一年五月二十七日府建河字第九一○○○四六七八六
    號苗栗縣政府迄未收到該縣鴨母坑棄土場申請收受本案運棄
    工程棄土或工程主辦單位核准之告示函（見警聲搜字卷第三
    頁）、臺北市工務局九十五年三月八日北市工建字第○九五
    六二六四二○○○號年育公司並未領有廢棄物清除、處理許
    可證函（見原審卷第二三頁）、臺北縣政府九十五年三月十
    四日北府環四字第○九五○○一一三二四號昌國公司並未領
    有廢棄物清除、處理許可證函（見原審卷第二六頁至第三十
    頁）附卷足憑，復為被告乙○○所不否認，是年育公司及昌
    國公司合夥承包本案工程後，係將本案工程開挖之剩餘土石
    方運至未經桃園縣政府核准收受之上揭桃園縣楊梅鎮○○○
    段土地等事實，亦堪認定。
  (四)惟按廢棄物清理法第二條規定：本法所稱廢棄物，分下列二
    種：一、一般廢棄物：由家戶或其他非事業所產生之垃圾、
    糞尿、動物屍體等，足以污染環境衛生之固體或液體廢棄物
    。二、事業廢棄物：(一)有害事業廢棄物：由事業所產生具有
    毒性、危險性，其濃度或數量足以影響人體健康或污染環境
    之廢棄物。(二)一般事業廢棄物：由事業所產生有害事業廢棄
    物以外之廢棄物。是建築廢棄物，固屬於事業廢棄物之範圍
    。然依內政部於八十六年一月十八日臺（八六）內營字第八
    六○一二一八號函頒及八十九年五月訂頒之「營建剩餘土石
    方處理方案」規定（見偵查卷第三五頁至五八頁），營建剩
    餘土石方之種類，包括建築工程、公共工程及建築物拆除工
    程施工所產生之剩餘泥、土、砂、石、磚、瓦、混凝土塊；
    惟不包括施工所附帶產生之金屬屑、玻璃碎片、塑膠類、木
    屑、竹片、紙屑、瀝青等廢棄物；至營建工程產生剩餘之泥
    、土、砂、石、磚、瓦、混凝土塊，再暫屯、堆置可供回收
    、分類、加工、轉運、處理、再生利用者，自屬有用之土壤
    砂石資源。是以營建剩餘之廢棄土石、磚瓦等物，如依「營
    建剩餘土石方處理方案」之規範，可作為資源利用者，即不
    屬廢棄物清理法所述廢棄物範圍（最高法院九十四年度臺上
    字第五五九號、九十三年度臺上字第六一九二號判決意旨參
    照）。
  (五)公訴意旨認定被告二人違反廢棄物清理法，惟就被告二人所
    運載之萬板專案地下鐵三○一標南隧道主體ＵＫ三一＋九九
    ○—三二＋二八○段開挖工程，及萬板專案地下鐵三○一標
    南隧道ＵＫ三一＋四八○—三二＋一八○段土堤降挖工程，
    因金新豐公司及昌國公司所承包之工程，其工程係自八十八
    年九月初起至八十九年十一月間止，而承辦本案之法務部調
    查局航業海員調查處，則係遲至九十一年中始接獲檢舉，並
    於九十二年六月十六日聲請搜索，故本案自工程完畢至接獲
    檢舉時，已相距約一年半之久，客觀上已難就當時所開挖之
    土石進行鑑驗，是否得依「營建剩餘土石方處理方案」之規
    範，併於工程剩餘土石方辦理，而為可利用之資源。然自榮
    民公司抽查金新豐公司土方流向及棄土位置所拍攝之照片觀
    之（見偵查卷第一六一頁至第一六四頁、第一六六頁至第一
    七○頁），並未顯示金新豐公司所載運之剩餘土石方有摻雜
    金屬屑、玻璃碎片、塑膠類、木屑、竹片、紙屑、瀝青等廢
    棄物，復經原審向榮民公司查詢地下鐵萬板專案三○一標工
    程之協力廠商金新豐公司及昌國公司所清除、處理之運棄土
    之內容各為何？是否可作為資源利用？榮民公司於九十五年
    三月二十日以榮工業二字第○九五○○○三五七五號亦函覆
    原審以：金新豐公司承攬地下鐵萬板專案三○一標工程中之
    南隧道ＵＫ三一＋九九○—三二＋二八○土方挖運棄工作，
    其工作內容為將原地面土方開挖至結構物設計高程底線，及
    處理餘土，其所挖除之餘土為可資利用之土方資源，昌國公
    司承攬地下鐵萬板專案三○一標工程中之南隧道ＵＫ三一＋
    四八○—三二＋一八○土堤降挖工作，其工作內容為將現有
    火車行駛路基挖除至原地面，及處理餘土，而其所挖除之餘
    土亦為可資利用回填之土方資源（見原審卷第四三頁），且
    觀金新豐公司及昌國公司之施工高程示意圖，本件係屬土提
    降挖及土方開挖（見原審卷第四四頁），亦無積極證據足資
    證明所開挖之路段土方中有混含金屬屑、玻璃碎片、塑膠類
    、木屑、竹片、紙屑、瀝青等廢棄物，足證本案工程所挖除
    之營建剩餘土石方應屬可依「營建剩餘土石方處理方案」處
    理回收之資源物質，應屬有用資源，而非廢棄物清理法所稱
    之廢棄物範疇。是縱被告二人未依「營建剩餘土石方處理方
    案」相關規定，報請主管機關備查，核發土石方流向證明文
    件，即傾倒前揭剩餘土石方，亦不影響本案剩餘土石方屬有
    用之土方資源之本質，此徵諸行為人如未依上開方案，向主
    管機關核備，依當時有效之「營建剩餘土石方處理方案」
    、一(五)之規定，亦僅應由主管機關勒令限期清除違規現場回
    復土地使用目的與功能，逾期者另依建築法、營造業管理規
    則勒令停工或移送懲戒，益臻明確。是被告二人所辯：伊等
    所載運之剩餘土石方並非廢棄物等語，尚非無據，自難以九
    十年十月二十四日修正公布前之廢棄物清理法第二十二條第
    三項之無許可文件以經營廢棄物清理常業罪相繩。
  (六)綜上所述，依附卷證據，尚難形成被告二人所涉九十年十月
    二十四日修正公布前之廢棄物清理法第二十二條第三項之無
    許可文件以經營廢棄物清理常業罪犯行有罪之心證。此外，
    復查無其他積極證據足資認定被告二人涉有上開犯行。是被
    告二人被訴之犯罪事實，要屬不能證明。
五、原審以不能證明被告犯罪，而諭知被告二人無罪，核無不合
    。再本件起訴書中並未記載被告二人有何違反水土保持法之
    犯罪事實，原審自難就此一併審理。檢察官上訴指摘原審判
    決不當，請求撤銷改判，為無理由，應予駁回。
據上論斷，應依刑事訴訟法第三百六十八條，判決如主文。
本案經檢察官呂文忠到庭執行職務。
中    華    民    國    95    年    11    月    8     日
                  刑事第十九庭  審判長法  官  宋  祺
                                      法  官  吳鴻章
                                      法  官  陳憲裕
以上正本證明與原本無異。
如不服本判決，應於收受送達後十日內向本院提出上訴書狀，其
未敘述上訴之理由者並得於提起上訴後十日內向本院補提理由書
（均須按他造當事人之人數附繕本）。
                                      書記官  劉育妃
中    華    民    國    95    年    11    月    14     日


司法院資訊處製作；財團法人民間司法改革基金會備份。
